臺灣雲林地方法院刑事判決
110年度訴字第577號
公  訴  人  臺灣雲林地方檢察署檢察官
被      告  廖子元



選任辯護人  陳偉仁律師(法扶律師)    
被      告  陳翊杰



指定辯護人  本院公設辯護人許俊雄  
上列被告因違反槍砲彈藥刀械管制條例等案件，經檢察官提起公
訴（109年度少連偵字第43號、110年度偵字第6974號），本院判
決如下：
    主  文
乙○○共同未經許可，持有可發射子彈具有殺傷力之改造手槍，處
有期徒刑肆年，併科罰金新臺幣陸萬元，罰金如易服勞役，以新
臺幣壹仟元折算壹日。扣案如附表編號1 所示之物沒收之。
甲○○共同未經許可，持有可發射子彈具有殺傷力之改造手槍，處
有期徒刑壹年肆月，併科罰金新臺幣伍萬元，罰金如易服勞役，
以新臺幣壹仟元折算壹日。扣案如附表編號1 所示之物沒收之。
    事  實
一、乙○○與甲○○為朋友。乙○○明知可發射子彈具有殺傷力之改造
    手槍、具殺傷力之非制式子彈，分別係槍砲彈藥刀械管制條
    例第4條第1項第1款、第2款所明定列管之違禁物，未經主管
    機關許可，不得持有，竟因其好友甲○○於民國109年5月17日
    與王俊豪（已歿，所涉妨害秩序犯行，另經檢察官為不起訴
    之處分）在社群軟體FACEBOOK（下稱臉書）上發生爭執，為
    免因而遭受波及，為求防身而立於為自己持有之意思，基於
    未經許可持有可發射子彈具有殺傷力之改造手槍、子彈之犯
    意，於109年5月17日，在雲林縣斗六市某田邊，向真實姓名
    、年籍不詳，綽號「放克叢林」之成年人（下稱「放克叢林
    」），借用取得如附表編號1所示可發射子彈具殺傷力之改造
    手槍1枝（含彈匣1個，槍枝管制編號0000000000號，下稱A
    槍），及具殺傷力之非制式子彈1顆後而持有之。嗣乙○○於109
    年5月18日凌晨駕駛車牌號碼000-0000號白色自用小客車（下稱
    甲車）行經環球科技大學附近，王俊豪在該處見到甲車，誤
    以為甲車當時為甲○○所駕駛，遂與葉子豪、陳彥齊、涂洧豪
    、曾帟彬（渠等所涉妨害秩序犯行，另經檢察官為不起訴處
    分）、少年曾○勳（92年1月生，原名曾○元，真實姓名、年籍詳
    卷，所涉非行另由本院少年法庭調查）等人分別騎乘機車，其
    中由陳彥齊騎乘車牌號碼000-0000號普通重型機車（下稱乙
    車）搭載曾○勳，沿路追逐乙○○至雲林縣○○市鎮○○0000號往斗六
    市區○○000○○○○○○號372960號前，於同日3時24分，曾○勳見甲
    車亮起剎車燈減速、副駕駛座降下車窗，遂朝該副駕駛座車窗
    方向丟擲豆漿1杯，乙○○見狀心生不滿，竟基於傷害之犯意
    ，持A槍裝設具殺傷力之非制式子彈1顆朝曾○勳方向射擊1槍（
    無證據證明乙○○知悉曾○勳當時為未滿18歲之少年），致曾○
    勳受有左胸第10、11肋骨骨折併血胸、左腎撕裂傷、脾臟撕裂
    傷、第二腰椎骨折等傷害（乙○○涉犯傷害罪嫌部分，業經少
    年曾○勳撤回告訴，不另為公訴不受理，詳後述），嗣曾○勳
    旋即搭乘救護車往國立臺灣大學醫學院附設醫院雲林分院救
    治。上開槍擊事件發生後，乙○○聯繫甲○○在環球科技大學旁
    會合，告知甲○○關於槍擊案乙事，並將甲○○載返乙○○位於雲
    林縣○○鎮○○路00巷00號住處，甲○○明知可發射子彈具有殺傷
    力之改造槍枝，係槍砲彈藥刀械管制條例列管之違禁物，未
    經許可不得擅自持有，亦明知開槍之人並非自己，而係乙○○
    ，竟與乙○○共同基於持有可發射子彈具有殺傷力之改造手槍
    之犯意聯絡，暨意圖使乙○○隱蔽刑責之犯意，於同日3時24
    分至5時20分間之某時，與乙○○一同前往雲林縣斗南鎮小東
    里某堤防旁，自乙○○處取得A槍後而共同持有之，甲○○旋即
    手持A槍對空擊發1槍（無證據證明此次擊發之子彈具殺傷力
    ），使其手部形成火藥殘跡後，由甲○○於同日5時30分許，
    攜帶A槍前往雲林縣警察局斗六分局投案，向員警表示A槍為
    其所有，其持A槍在上開時間朝曾○勳射擊1槍等情節而頂替
    乙○○，員警並當場扣得A槍1把，始循線查悉上情。
二、案經曾○勳訴由雲林縣警察局斗六分局報告臺灣雲林地方檢
    察署檢察官及臺灣雲林地方檢察署檢察官簽分後偵查起訴。
    理  由
壹、程序方面（證據能力之說明）：
    按被告以外之人於審判外之陳述，雖不符刑事訴訟法第159
    條之1 至之4 等4 條規定，而經當事人於審判程序同意作為
    證據，法院審酌該陳述作成時之情況，認為適當者，亦得作
    為證據，同法第159 條之5 第1 項定有明文。經查，本判決
    後開引用被告以外之人於審判外之陳述，原則上均不得作為
    證據使用，惟被告乙○○、甲○○及渠等之辯護人在本院審理中
    均明示同意有證據能力（本院卷第168頁、第245頁至第246
    頁），本院審酌上開證據製作時之情況，並無違法不當之情
    事，認為以之作為證據應屬適當，揆諸前開規定，應認該等
    供述證據例外具有證據能力。
貳、實體部分：
一、認定犯罪事實所憑之證據及理由：
    上開犯罪事實，業據被告乙○○、甲○○於本院審理時均坦承不
    諱（本院卷第157頁至第161頁、第244頁至第245頁），除據
    被告乙○○、甲○○互以證人身份證述上情外，核與證人曾○勳
    、陳○宏、周宥彤、王俊豪、阮威銘、黃浩倫、陳漢霖、廖
    宥祈、葉子豪、陳彥齊、涂洧豪、曾帟彬之證述內容大致相
    符（警卷第33頁至第39頁、第41頁至第47頁、第57頁至第62
    頁、第67頁至第73頁、第75頁至第80頁、第85頁至第89頁、
    第95頁至第99頁、第105頁至第111頁、第117頁至第121頁、
    第123頁至第125頁；少連偵卷一第41頁至第46頁、第49頁至
    第55頁、第57頁至第60頁、第63頁至第66頁、第71頁至第73
    頁、第75頁至第77頁、第79頁至第81頁、第83頁至第85頁、
    第205頁至第211頁、第255頁至第257頁、第273頁至第274頁
    ；少連偵卷二第67頁至第73頁、第133頁至第137頁、第265
    頁至第271頁；少連偵卷三第11頁至第13頁、第21頁至第26
    頁），復有曾○勳之健保就診紀錄查詢結果、國立臺灣大學
    醫學院附設醫院雲林分院診斷證明書、病歷資料、傷勢照片
    （警卷第213頁；少連偵卷二第253 頁、第279頁至第421頁
    ）、雲林縣警察局斗六分局扣押筆錄、扣押物品目錄表、扣
    押物品照片（警卷第181 頁至第187 頁、第221 頁至第225 
    頁；少連偵卷一第223 頁至第227 頁；少連偵卷二第49頁至
    第51頁、第171頁）、車輛詳細資料報表、AZF-8995白色自
    用小客車現場照片、監視器畫面截圖、行車紀錄器畫面檔案
    及截圖、臉書貼文留言截圖（警卷第271 頁至第311 頁、第
    313 頁至第315頁）、內政部警政署刑事警察局109 年8 月3
     日刑鑑字第1090057224號鑑定書、109 年9 月17日刑鑑字
    第1090057223號鑑定書（少連偵卷一第339頁至第340頁、第
    373頁至第376頁）、內政部警政署刑事警察局109 年8 月7 
    日刑生字第1090059266號鑑定書、110年9月6日刑生字第110
    0085858號鑑定書（少連偵卷一第359 頁至第362 頁；少連
    偵卷二第273頁至第276頁）、內政部警政署刑事警察局109 
    年9 月24日刑鑑字第1090053728號鑑定書（少連偵卷二第21
    頁）、臺灣雲林地方檢察署勘驗筆錄及截圖（少連偵卷一第
    369 頁至第372 頁；少連偵卷三第95頁至第101 頁）、斗六
    偵查隊職務報告（少連偵卷一第87頁）在卷可稽，並有扣案
    如附表所示之物可資佐證。而扣案如附表編號1所示之槍枝
    經送請內政部警政署刑事警察局鑑驗結果：「一、送鑑手槍
    1枝(槍枝管制編號0000000000)，認係非制式手槍，由仿手
    槍外型製造枝槍枝，組裝已貫通枝金屬槍管而成，擊發功能
    正常，可供擊發適用子彈使用，認具殺傷力。」等情，有內
    政部警政署刑事警察局109年9月17日刑鑑字第1090057223號
    鑑定書（少連偵卷一第373頁）存卷可考，另附表編號2所示
    之彈頭1個，係在曾○勳之體內取出，由附表編號1所示之槍
    枝擊發後，既已穿透人體之皮肉層，且造成曾○勳受有上開
    傷勢，當具殺傷力無疑，是扣案之上揭改造手槍及經被告乙
    ○○擊發之子彈1顆，分別係屬槍砲彈藥刀械管制條例第4 條
    第1 項第1 款、第2 款所規定之槍砲、彈藥，已足認定，依
    同條例第5 條規定，非經中央主管機關許可，不得持有之。
    從而，被告乙○○、甲○○不利於己之自白，核與前開事證相符
    ，應可採信，被告乙○○、甲○○前開犯行，均堪認定，本案事
    證明確，應依法論科。
二、新舊法比較：按被告乙○○、甲○○行為後，槍砲彈藥刀械管制
    條例於109年6 月10日修正公布，並於同月12日生效施行。
    參酌槍砲彈藥刀械管制條例之修正說明略以：鑒於現行查獲
    具殺傷力之違法槍枝，多屬非制式槍枝，可遠距離致人死傷
    ，且殺傷力不亞於制式槍枝，對人民生命、身體、自由及財
    產法益之危害，實與制式槍枝無異；又非制式槍枝之取得成
    本遠低於購買制式槍枝，且製造技術門檻不高、網路取得改
    造資訊容易，導致非制式槍枝氾濫情形嚴重，若區分制式與
    否而分別適用第7 條或第8 條處罰，將使不法分子傾向使用
    非制式槍砲從事不法行為，以規避第7 條較重之刑責，無異
    加深不法分子大量使用非制式槍砲之誘因，為有效遏止持非
    制式槍砲進行犯罪情形，非制式槍砲與制式槍砲罪責確有一
    致之必要。是依立法說明以觀，本次槍砲彈藥刀械管制條例
    之修正目的，在於有效遏止持非制式槍砲進行犯罪，乃認非
    制式槍砲與制式槍砲之罪責有一致之必要，故於槍砲彈藥刀
    械管制條例第4 條、第7 條至第8 條均增加「制式或非制式
    」之構成要件，亦即不分制式或非制式，凡屬第7 條所列各
    類型式之槍枝，且具有殺傷力者，概依第7 條規定處罰。是
    以，寄藏、持有「改造手槍」之犯罪行為，於修正後均應依
    該條例第7條處罰。查本案被告乙○○、甲○○共同持有上開改
    造手槍之犯行，原應論以修正前該條例第8 條第4 項之罪，
    於修正後，則應論以該條例第7 條第4 項之罪，而修正前該
    條例第8 條第4 項規定：「未經許可，持有、寄藏或意圖販
    賣而陳列第1 項所列槍枝者，處3 年以上10年以下有期徒刑
    ，併科罰金新臺幣7 百萬元以下罰金。」，修正後該條例第
    7 條第4 項則規定：「未經許可，持有、寄藏或意圖販賣而
    陳列第1 項所列槍砲、彈藥者，處5 年以上有期徒刑，併科
    新臺幣1 千萬元以下罰金。」，是修正後該條例第7 條第4 
    項之處罰較修正前第8 條第4 項規定為重，經比較新、舊法
    ，修正後之規定並未較有利於被告乙○○、甲○○，依刑法第2 
    條第1 項前段之規定，自應適用被告2人行為時即修正前槍
    砲彈藥刀械管制條例第8 條第4 項之規定論處。
三、論罪科刑：
  ㈠核被告乙○○所為，係犯修正前槍砲彈藥刀械管制條例第8 條
    第4項之非法持有可發射子彈具殺傷力之槍枝罪、同條例第1
    2條第4 項之非法持有子彈罪；被告甲○○所為，係犯修正前
    槍砲彈藥刀械管制條例第8條第4項之非法持有可發射子彈具
    殺傷力之槍枝罪、刑法第164條第2項之頂替罪。
  ㈡被告乙○○、甲○○就持有A槍之犯行部分，有犯意聯絡及行為分
    擔，為共同正犯。
  ㈢又持有槍枝、子彈等違禁物，所侵害者為社會法益，如所持
    有客體之種類相同（如同為手槍，或同為子彈者），縱令同
    種類之客體有數個（如數支手槍、數顆子彈），仍為單純一
    罪，不發生想像競合犯之問題；若同時持有二不相同種類之
    客體，則為一行為觸犯數罪名之想像競合犯（最高法院82年
    度臺上字第5303號判決意旨參照）。是被告乙○○以一行為同
    時持有改造手槍、子彈，觸犯前述2 罪名，為想像競合犯，
    依刑法第55條前段之規定，從一重之修正前槍砲彈藥刀械管
    制條例第8 條第4 項之非法持有可發射子彈具殺傷力之槍枝
    罪處斷。另被告甲○○係為達成頂替之目的，始自被告乙○○處
    取得A槍而共同持有之，被告甲○○並手持A槍對空擊發1槍，
    使其手部形成火藥殘跡後，攜帶A槍前往警局投案，頂替被
    告乙○○之犯行，是被告甲○○持有A槍與頂替之犯行間，具有
    手段與目的之關聯性，且行為局部重合，應認係法律上之一
    行為。從而，被告甲○○係以一行為觸犯上開非法持有可發射
    子彈具殺傷力之槍枝罪及頂替罪，應依刑法第55條前段規定
    ，從一重之非法持有可發射子彈具殺傷力之槍枝罪處斷。
  ㈣按犯本條例之罪，於偵查或審判中自白，並供述全部槍砲、
    彈藥、刀械之來源及去向，因而查獲或因而防止重大危害治
    安事件之發生者，減輕或免除其刑，槍砲彈藥刀械管制條例
    第18條第4項前段定有明文。依其犯罪型態兼有來源及去向
    者，固應供述全部之來源及去向，始符合上開規定。但其犯
    罪行為，僅有來源而無去向，或僅有去向而無來源者，祇要
    供述全部來源，或全部去向，因而查獲或因而防止重大危害
    治安事件之發生時，即符合減輕或免除其刑之規定，並非謂
    該犯罪行為，必須兼有來源及去向，始有該條項之適用。否
    則情節較重者（兼有來源及去向），合於減免之規定，情節
    較輕者（僅有來源而無去向，或僅有去向而無來源），反而
    不合於減免之規定，豈不造成輕重失衡（最高法院103年度
    第2次刑事庭會議決議參照）。被告甲○○於偵查中及本院審
    理時均自白持有A槍之犯行，並於109年10月8日檢察官偵訊
    時，坦白供出其係頂替證人周宥彤之男友廖昱傑（即被告乙
    ○○之舊名），A槍實為被告乙○○所交付等情之事實（少連偵
    卷一第387頁至第397頁），檢察官並於本案起訴書載明本案
    係因被告甲○○之供述因而查獲上手即被告乙○○持有該A槍犯
    行，請求依槍砲彈藥刀械管制條例第18條第4項前段規定減
    輕其刑等語，有本案起訴書在卷可佐。而扣案如附表編號1
    所示之A槍，雖僅有來源而無去向，惟依上開說明，被告甲○
    ○仍符合槍砲彈藥刀械管制條例第18條第4項前段規定，本院
    觀諸被告甲○○犯罪情節，認尚不足以免除其刑，爰依槍砲彈
    藥刀械管制條例第18條第4項前段規定減輕其刑。
  ㈤想像競合犯之處斷刑，本質上係「刑之合併」。其所謂從一
    重處斷，乃將想像競合犯組成之評價上數罪，合併為科刑一
    罪，其所對應之刑罰，亦合併其評價上數罪之數法定刑，而
    為一個處斷刑。易言之，想像競合犯侵害數法益者皆成立犯
    罪，論罪時必須輕、重罪併舉論述，同時宣告所犯各罪名，
    包括各罪有無加重、減免其刑之情形，亦應說明論列，量刑
    時併衡酌輕罪部分量刑事由，評價始為充足，然後依刑法第
    55條前段規定「從一重處斷」，非謂對於其餘各罪可置而不
    論。因此，法院決定處斷刑時，雖以其中最重罪名之法定刑
    ，做為裁量之準據，惟於裁量其輕重時，仍應將輕罪合併評
    價在內（最高法院108年度台上字第4405、4408號判決要旨
    ）。準此，被告甲○○於職司犯罪偵查之公務員未發覺前，主
    動於109年10月8日檢察官偵訊時，坦白供出其係頂替被告乙
    ○○，A槍實為被告乙○○所交付等情之事實（少連偵卷一第387
    頁至第397頁），並接受裁判，應認就被告甲○○之頂替犯行
    部分，合於刑法第62條前段自首之規定，考量其勇於面對司
    法，可徵悔悟之心，雖所犯頂替罪係屬想像競合犯其中之輕
    罪，惟本院於後述量刑時仍將一併衡酌該部分減刑事由，先
    此說明。另就被告甲○○持有A槍部分，係警員循線追查後，
    發現被告甲○○涉有重嫌，並以電話通知被告甲○○到案，被告
    甲○○始於109年5月18日上午5時30分許，持A槍抵達公正派出
    所投案，警員並於同日上午9時許報請檢察官核發拘票等情
    ，有警員職務報告1紙在卷可考（少連偵卷一第87頁），是
    認被告甲○○就持有A槍之犯行，並無自首之適用，附此敘明
    。
  ㈥刑法第59條之酌量減輕其刑，必須犯罪另有特殊之原因與環
    境等，在客觀上足以引起一般同情，認為即予宣告法定最低
    度刑期猶嫌過重者，始有其適用。經查，被告乙○○之辯護人
    雖請求以刑法第59條規定酌量減輕其刑等語，然查被告乙○○
    明知槍枝氾濫，已嚴重危害社會治安，且造成民眾對於生活
    安全的疑慮，而政府為解決槍枝氾濫，對社會治安造成的隱
    憂及實害，亦已投入大量警力查緝黑槍，竟仍無視警方的強
    力掃蕩，及民眾對改善社會治安的期待，執意未經許可，持
    有具殺傷力之槍枝及子彈，已成為社會治安之不定時炸彈，
    增加民眾對社會治安惡化的反感，況被告乙○○並持A槍傷害
    告訴人曾○勳，對告訴人造成上開傷勢，危害社會治安情節
    非輕，即便被告乙○○業與告訴人達成和解，告訴人並就被告
    乙○○所犯傷害犯行部分撤回告訴，然其犯行在客觀上仍無足
    以引起一般同情之情狀，難認其有顯可憫恕之情形，自無依
    刑法第59條規定減輕其刑之餘地。是被告乙○○之辯護人請求
    依刑法第59條規定減輕其刑，尚難憑採。
  ㈦爰審酌被告乙○○持有上開槍、彈之行為，對於他人生命、身
    體以及社會治安造成潛在之危險與不安，且槍枝、子彈為具
    有高度危險性之物品，被告乙○○於109年5月17日向「放克叢
    林」借用A槍防身後，旋於翌日對告訴人開槍，造成告訴人
    受有上開傷勢，已然造成實害，嚴重破壞社會秩序及影響治
    安；另被告甲○○則因事發係因其而起，乃基於頂替之意而與
    被告乙○○共同持有A槍，並持A槍向警方投案，所為均屬不該
    ，惟念及被告乙○○、甲○○犯後均坦承犯行，且被告乙○○業與
    告訴人和解，告訴人並撤回本案傷害告訴等情，有本院和解
    筆錄及刑事撤回告訴狀各1紙在卷可參（本院卷第325頁、第
    339頁），被告甲○○則於本案自首頂替之犯行，使檢警得以
    循線查獲被告乙○○，是認被告2人均具悔意，犯後態度尚佳
    。兼衡被告乙○○為高職肄業之智識程度，從事水電之工作，
    月收入新臺幣（下同）26,000元，未婚，家中尚有罹患嚴重
    身心障礙之母親；被告甲○○為高中肄業之智識程度，從事臨
    時工之工作，月收入15,000元，未婚，家中尚有脊椎受傷、
    膝關節退化之祖母、罹患中度精神障礙及食道癌之父親需被
    告甲○○奉養照顧等一切情狀，分別量處如主文所示之刑，並
    就罰金部分均諭知易服勞役之折算標準。
  ㈧被告乙○○、甲○○之辯護人雖均請求對被告乙○○、甲○○宣告緩
    刑等語，惟查，被告乙○○所受如主文所示之刑已逾有期徒刑
    2年，核與刑法第74條第1項所定「受2年以下有期徒刑、拘
    役或罰金之宣告」之緩刑要件不符，其辯護人請求宣告緩刑
    ，自無從准許；另被告甲○○前因持有第二級毒品案件，經本
    院以110年度六簡字第198號判決判處有期徒刑3月確定等情
    ，有臺灣高等法院被告前案紀錄表在卷可憑，亦與刑法第74
    條第1項所定之緩刑要件不符，是被告乙○○、甲○○均無從為
    緩刑之宣告，附此敘明。
四、沒收部分：
　㈠扣案如附表編號1 所示之改造手槍1 支為被告乙○○、甲○○共
    同持有之違禁物，應依修正後刑法第38條第1 項規定，在被
    告乙○○、甲○○之犯行項下均宣告沒收。
　㈡扣案如附表編號2所示之彈頭1個，業因擊發而不具有子彈之
    完整結構，且已失去其效能而不再是違禁物，爰不予宣告沒
    收。
　㈢其餘扣案如附表所示之物，為事後員警採證之棉棒等物，並
    非被告乙○○、甲○○所有，亦非供本案犯行所用，爰不予宣告
    沒收。
五、不另為公訴不受理：
  ㈠公訴意旨另以：被告乙○○持A槍裝設具殺傷力之非制式子彈1顆
    朝告訴人曾○勳方向射擊1槍，致告訴人受有左胸第10、11肋
    骨骨折併血胸、左腎撕裂傷、脾臟撕裂傷、第二腰椎骨折等傷
    害，因認被告乙○○此部分亦涉刑法第277條第1項之傷害罪嫌
    等語。
  ㈡按告訴乃論之罪，告訴人於第一審辯論終結前得撤回其告訴
    ，又告訴經撤回者，應諭知不受理之判決，且得不經言詞辯
    論為之，刑事訴訟法第238條第1項、第303條第3款、第307
    條分別定有明文。
  ㈢經查，被告乙○○被訴傷害告訴人部分，檢察官認被告乙○○亦
    涉犯刑法第277條第1項之傷害罪嫌，該罪依同法第287條前
    段之規定係屬告訴乃論之罪。茲因被告乙○○與告訴人業已當
    庭成立和解，有本院和解筆錄附卷可參（本院卷第325頁）
    ，且告訴人並撤回本案傷害告訴，有刑事撤回告訴狀1紙存
    卷可考（本院卷第339頁），揆諸前開說明，此部分本應為
    公訴不受理之判決，惟因被告乙○○於本院審理時表示：（為
    什麼前一天借槍防身，恰好隔一天馬上就用到？）因為有人
    去甲○○家找甲○○的爸爸，那些人有放話要來我家找我，因為
    對方知道甲○○以前跟我一起種田，我也不知道為什麼他們要
    來找我。（所以你為了這件事情，怕甲○○跟人家發生衝突會
    波及到你，所以去借槍防身？）是等語（本院卷第159頁）
    ，是認被告乙○○就是為了防免本案被告甲○○與他人之衝突，
    因而遭受波及，始於前一日持有A槍防身，嗣被告乙○○果真
    於翌日因被告甲○○與他人之衝突遭受波及，因而使用A槍射
    擊，並致告訴人受傷，是認被告乙○○持有A槍之目的與本案
    開槍傷害告訴人之事件具有高度相關，雖在自然意義上非完
    全一致，然依社會通念仍可評價為法律上之一行為，從而，
    被告乙○○此部分之傷害犯行與前揭經本院論罪科刑之非法持
    有可發射子彈具殺傷力之槍枝罪部分，有想像競合犯之裁判
    上一罪關係，爰就此傷害罪部分，不另為公訴不受理之諭知
    ，併此敘明。
據上論斷，應依刑事訴訟法第299 條第1 項前段，判決如主文。
本案經檢察官蔡少勳偵查起訴，檢察官謝宏偉到庭執行職務。
中　　華　　民　　國　　111 　年　　7 　　月　　22　　日
                  刑事第七庭    審判長法  官  黃偉銘
　　　　　　　　　
　　　　　　　　　                    法  官  陳育良
　　　　　　　　　   
                                      法  官  蕭孝如
以上正本證明與原本無異。
如不服本判決應於收受判決後20日內向本院提出上訴書狀，並應
敘述具體理由；其未敘述上訴理由者，應於上訴期間屆滿後20 
日內向本院補提理由書（均須按他造當事人之人數附繕本）。「
切勿逕送上級法院」。
告訴人或被害人如對於本判決不服者，應具備理由請求檢察官上
訴，其上訴期間之計算係以檢察官收受判決正本之日期為準。
                                       書記官  廖千慧
中　　華　　民　　國　　111 　年　　7 　　月　　22　　日
附錄本案論罪科刑法條：　　　　　　　　　
修正前槍砲彈藥刀械管制條例第8 條
未經許可，製造、販賣或運輸鋼筆槍、瓦斯槍、麻醉槍、獵槍、
空氣槍或第4 條第1 項第1 款所定其他可發射金屬或子彈具有殺
傷力之各式槍砲者，處無期徒刑或5 年以上有期徒刑，併科新臺
幣1 千萬元以下罰金。
未經許可，轉讓、出租或出借前項所列槍砲者，處5 年以上有期
徒刑，併科新臺幣1 千萬元以下罰金。
意圖供自己或他人犯罪之用，而犯前二項之罪者，處無期徒刑或
7 年以上有期徒刑，併科新臺幣1 千萬元以下罰金。
未經許可，持有、寄藏或意圖販賣而陳列第1 項所列槍砲者，處
3 年以上10年以下有期徒刑，併科新臺幣7 百萬元以下罰金。
第1 項至第3 項之未遂犯罰之。
犯第1 項、第2 項或第4 項有關空氣槍之罪，其情節輕微者，得
減輕其刑。

槍砲彈藥刀械管制條例第12條
未經許可，製造、販賣或運輸子彈者，處1 年以上7 年以下有期
徒刑，併科新臺幣5 百萬元以下罰金。
未經許可，轉讓、出租或出借子彈者，處6 月以上5 年以下有期
徒刑，併科新臺幣3 百萬元以下罰金。
意圖供自己或他人犯罪之用，而犯前二項之罪者，處3 年以上10
 年以下有期徒刑，併科新臺幣7 百萬元以下罰金。
未經許可，持有、寄藏或意圖販賣而陳列子彈者，處5 年以下有
期徒刑，併科新臺幣3 百萬元以下罰金。
第1 項至第3 項之未遂犯罰之。

中華民國刑法第164條
藏匿犯人或依法逮捕、拘禁之脫逃人或使之隱避者，處2年以下
有期徒刑、拘役或1萬5千元以下罰金。
意圖犯前項之罪而頂替者，亦同。

附表：
編 號 名稱 數量 子彈鑑定 採樣試射 數量 應沒收 之數量 備註 1 改造手槍 1支  1枝 ①扣案資料：雲林縣警察局斗六分局公正所109年5月18日扣押筆錄暨扣押物品目錄表、扣押物品收據。【警卷第181頁至第187頁】 ②內政部警政署刑事警察局109年9月17日刑鑑字第1090057223號鑑定書：「鑑定結果：一、送鑑手槍1枝(槍枝管制編號0000000000)，認係非制式手槍，由仿手槍外型製造枝槍枝，組裝已貫通枝金屬槍管而成，擊發功能正常，可供擊發適用子彈使用，認具殺傷力。」【少連偵卷一第373頁】 ③內政部警政署刑事警察局109年9月17日刑鑑字第1090057223號鑑定書：「比對結果：一、送鑑槍枝(槍枝管制編號0000000000)試射彈頭，經與貴分局109年5月19日雲警六偵字第0000000000-0號刑事案件證物採鑑紀錄表送鑑「少年曾○元遭槍擊案」枝現場證物彈頭1顆比對結果，其刮擦痕特徵紋痕相吻合，認係由該槍枝所擊發。」【少連偵卷一第373頁】 2 彈頭 1個 1顆 0 ①扣案資料：雲林縣警察局斗六分局公正所109年5月20日扣押筆錄暨扣押物品目錄表、扣押物品收據。【少連偵卷一第223頁至第229頁】 ②內政部警政署刑事警察局109年8月3日刑鑑字第1090057224號鑑定書：「送鑑彈頭1顆，認係直徑9.0mm之非制式金屬彈頭，其上具刮擦痕。」【少連偵卷一第339頁】 3 證物袋 8包                                   ①扣案資料：雲林縣警察局斗六分局扣押物品清單【少連偵卷二第169頁】、扣押物品清單【本院卷第59頁至第61頁】。 ②內政部警政署刑事警察局109年8月7日刑生字第1090059266號鑑定書：「⒈編號1棉棒(採自MSJ-2832號重機車椅墊上)血跡檢出一男性DNA-STR型別，與被害人曾○元DNA-STR型別相符，該15組型別在臺灣地區中國人口分布之機率為1.24x10-22。該型別與涉嫌人甲○○DNA-STR型別不同，可排除來自涉嫌人甲○○。⒉編號7棉棒(採自AZF-8995號自小客車方向盤、排檔桿上)檢出一男性DNA-STR主要型別，與被害人曾○元、涉嫌人甲○○DNA-STR型別均不同，可排除來自上述2人，經輸入本局去氧核醣核酸資料庫比對結果，未發現相符者。⒊編號2棉棒(採自扣案槍枝滑套)DNA-STR型別檢測結果為混合型，主要混合型別研判混有2人DNA，不排除混有結論2 DNA來源者與涉嫌人甲○○DNA。該主要混合型別不排除混有涉嫌人DNA，其混有涉嫌人甲○○與隨機人之機率較隨便2人混合之機率高，高約5.63x107倍。」【少連偵卷一第359頁至第361頁】 ③內政部警政署刑事警察局109年9月24日刑鑑字第1090053728號鑑定書：「一、送驗證物：㈠現場編號5，鋁座，1個，採自涉嫌人甲○○左手，本局不另予以編號。㈡現場編號6，鋁座，1個，採自涉嫌人甲○○右手，本局不另予以編號。二、現場編號5：檢出槍擊殘跡之相符性元素組成微粒：鈦、鋅(Ti-Zn)。三、現場編號6：檢出槍擊殘跡之相符性元素組成微粒：鈦、鋅(Ti-Zn)。」【少連偵卷二第21頁】 4 口腔棉棒 2支   ①扣案資料：臺灣雲林地方檢察署收受贓證物品清單。【少連偵卷三第149頁】 ②內政部警政署刑事警察局110年9月6日刑生字第1100085858號鑑定書：「鑑定結論：⒈本案前次送檢編號7棉棒(採自AZF-8995號自小客車方向盤、排檔桿上)檢出一男性DNA-STR主要型別，與涉嫌人廖○元DNA-STR型別相符，該14組型別在臺灣地區中國人口分布之機率為3.54x10-19。⒉本案前次送檢編號2棉棒(採自扣案槍枝滑套)DNA-STR型別檢測結果為混合型，主要混合型別研判混有2人DNA，不排除混有涉嫌人廖○元與前次送檢涉嫌人甲○○DNA。」【少連偵卷二第273頁至第275頁】